【裁判字號】    90,毒抗,859
【裁判日期】    901122
【裁判案由】    毒品危害防制條例
【裁判全文】
臺灣高等法院刑事裁定                              九十年度毒抗字第八五九號
    抗告人
    即被告  甲○○
右列抗告人因違反毒品危害防制條例案件，不服台灣新竹地方法院中華民國九十年六
月十八日裁定（九十年度毒聲字第一００六號），提起抗告，本院裁定如左：
    主  文
抗告駁回。
    理  由
一、本件檢察官聲請意旨略以：被告甲○○前因施用第二級毒品安非他命案件，經觀
    察、勒戒後，認無繼續施用毒品之傾向，業經臺灣桃園地方法院檢察署檢察官為
    不起訴處分確定。惟被告復於民國九十年三月八日二十三時三十分許（聲請書誤
    載為三月九日零時三十分）回溯前九十六小時內之某時，在不詳地點，施用第二
    級毒品安非他命，為警於九十年三月八日在新竹縣新豐鄉福興村福隆宮前處查獲
    之事實，且有尿液檢驗報告一紙及扣案安非他命十二點二公克在卷可稽，爰依法
    聲請將被告送勒戒處所觀察、勒戒等語。
二、經查：被告前因施用毒品案件，經臺灣桃園地方法院以八十七年度毒聲字第一六
    八五號裁定送觀察勒戒後，認無繼續施用毒品之傾向，業經臺灣桃園地方法院檢
    察署檢察官於八十七年十一月二十三日，以八十七年度偵字第七三九九、八六八
    八、一二九０九號為不起訴處分確定在案，此有臺灣新竹地方法院檢察署刑案資
    料查註紀錄表在卷為憑。查被告於警訊及偵查中固坦承扣案之安非他命兩包及安
    非他命吸食器一支均為伊所有，然辯稱安非他命係八十七年六月間所購入，因搬
    家故放在車上之傢俱內，並未吸食（見偵查卷影卷第四頁至第五頁、第三二頁）
    。惟被告為警查獲後，於九十年三月八日二十三時三十分許，所親採封瓶之尿液
    （尿瓶編號：Ａ七０），經送驗結果，確呈甲基安非他命陽性反應，有姓名代號
    對照表暨新竹縣衛生局九十年四月六日出具之竹縣衛六字第九００二二九號尿液
    檢驗單在卷為憑（見同上偵查卷第五七頁、第五八頁），且查新竹縣衛生局係以
    ＴＯＸＩ—ＬＡＢ（即薄層層析法）併用免疫學分析法檢驗，按「目前衛生機關
    以『免疫學分析法』併用『薄層層析法』檢驗煙毒尿液，尚不致產生甲基安非他
    命及嗎啡偽陽性之情事」，行政院衛生署八十六年十二月二十四日衛署藥檢字第
    八六０七六八七七號函示甚明，足見新竹縣衛生局所使用之檢驗方法偽陽性極低
    ，鑑驗結果堪以採信；次按「甲基安非他命經口服後約百分之七十於二十四小時
    內自尿液中排出，約百分之九十於九十六小時內自尿液中排出；甲基安非他命之
    檢出與其投與方式、投與量、個人體質、採尿時間及檢測儀器之精密度等諸多因
    素有關，因此僅憑尿液中呈安非他命陽性反應，並無法確實推算吸食時間距採集
    時間之長短，惟依上述資料推斷，最長不可能超過四日」，亦經行政院衛生署藥
    物食品檢驗局八十一年二月八日（八一）藥檢壹字第００一一五六號函示明確。
    是依上開說明，被告於九十年三月八日二十三時三十分許，於警訊接受採尿時起
    回溯前九十六小時內之某時，曾在不詳處所，施用第二級毒品安非他命之犯行，
    應堪予認定。從而，被告施用毒品之時間雖與聲請意旨略異，然被告既有施用毒
    品犯行，仍應依法論處。
四、原審依據前旨，依毒品危害防制條例第二十條第一項、觀察勒戒處分執行條例第
    三條第一項之規定，裁定將被告送勒戒處所觀察、勒戒，經核並無不合。被告抗
    告理由猶執前詞，並稱因精神疾病服用管制藥物許久等語，並提出「財團法人天
    主教湖口仁慈醫院診斷證明書」為證，惟本件既經新竹縣衛生局以薄層層析法併
    用免疫學分析法檢驗，尚無產生偽陽性之情事，已如前述，被告抗告為無理由，
    應予駁回。
據上論斷，應依刑事訴訟法第四百十二條，裁定如主文。
中      華      民      國    九十      年     十一     月    二十二    日
                            臺灣高等法院刑事第二十四庭
                                審判長法  官  陳  貽  男
                                      法  官  王  炳  梁
                                      法  官  李  世  貴
右正本證明與原本無異。
不得再抗告。
                                      書記官  魏  汝  萍
中      華      民      國    九十      年     十一     月    二十二    日


司法院資訊處製作；財團法人民間司法改革基金會備份。
